【裁判字號】    97,再小抗,1
【裁判日期】    980416
【裁判案由】    損害賠償
【裁判全文】
臺灣桃園地方法院民事裁定             97年度再小抗字第1號
抗  告  人  甲○○
相  對  人  富貴園社區管理委員會
法定代理人  乙○○
上列抗告人因與相對人間損害賠償事件（本院97年度桃小字第18
83號），提起再審之訴，對於中華民國97年12月1 日本院97年度
桃再小字第5 號裁定提起抗告，本院裁定如下：
    主  文
抗告駁回。
抗告訴訟費用由抗告人負擔。
    理  由
一、本件抗告人於原審提起再審之訴暨抗告意旨略以：抗告人係
    承諾所建議之新台幣（下同）150 萬元全數改為美元定存，
    若有比以往台幣定存方式致本利和減少，願補足差額，會後
    為使人容易聽懂，於答覆當時主委林浩文詢問匯損問題時，
    順口說出：「我負責」，因保證美金定存，折算回復台幣後
    ，匯差損益自然包括在內，相對人聲稱獲利58,943元，已超
    越台幣定存21,582元，其結果當然有民事訴訟法第496 條第
    2 款（抗告人漏載第1 項）判決理由與主文顯有矛盾，相對
    人非僅用外匯匯率豪賭，是如僅以匯率作為判決之基礎，顯
    不公平，又對抗告人之貢獻使社區獲益完全置之不理，且相
    對人為少數人把持，黑幕重重，庭上僅詢問有沒有講，卻不
    問有無達成任務，實無法想像何為公理，爰請求廢棄原裁定
    等語。
二、按提起再審之訴，應依民事訴訟法第501 條第1 項第4 款表
    明再審理由，及關於再審理由並遵守不變期間之證據，此為
    必須具備之程式。所謂表明再審理由，必須指明確定判決有
    如何合於法定再審事由之具體情事始為相當，倘僅泛言有何
    條款之再審事由，而無具體情事者，仍難謂已合法表明再審
    事由。既未合法表明再審事由，即為無再審之事由，性質上
    無庸命其補正（見最高法院61年台再字第137 號判例要旨）
    。
三、經查，抗告人於再審狀中均未提及依據民事訴訟法第49 6
    條第1 項何款理由提起再審，經原審裁定駁回再審之訴。抗
    告人乃提起本件抗告，復具狀陳稱：原判決有民事訴訟法第
    496 條第1 項第2 款之「判決理由與主文顯有矛盾」之情形
    云云，然究竟原判決之主文與何一判決理由間有顯有矛盾之
    情形，抗告人均未具體表明，則揆諸上開說明，自無庸命其
    補正而應逕以裁定駁回之。
四、綜上，抗告人提起再審之訴既不合法，原審以裁定駁回其再
    審之訴，核無不合，抗告論旨仍執前詞，指摘原裁定不當，
    求予廢棄，為無理由，應予駁回。
五、據上論結，本件抗告為無理由，依民事訴訟法第495 條之1
    第1 項、第449 條第1 項、第95條、第78條，裁定如主文。
中    華    民    國    98    年    4    月    16     日
                  民事第一庭  審判長法  官  郭琇玲
                                    法  官  陳婉玉
                                    法  官  陳雪玉
本裁定不得再抗告。
上列正本證明與原本無異。
中    華    民    國    98    年    4     月    24    日
                                    書記官  吳瓊英


司法院資訊處製作；財團法人民間司法改革基金會備份。
